# 固定资产改扩建之后重新折旧从什么时候开始

提问人：原来你就在这里 时间：2018-04-15 21:56:00
甲公司有关固定资产更新改造的资料如下： （ 1 ）20×7年 12 月 30 日,该公司自行建成了一条生产线,建造成本为1 136 000元；采用年限平均法计提折旧；预计净残值率为3%,预计使用寿命为 6 年. （ 2 ）2×10年 1 月 1 日,由于生产的产品适销对路,现有生产线的生产能力已难以满足公司生产发展的需要,但若新建生产线则建设周期过长.甲公司决定对现有生产线进行改扩建,以提高其生产能力.假定该生产线未发生减值. （ 3 ）2×10年 1 月 1 日至 3 月 31 日,经过三个月的改扩建,完成了对这条生产线的改扩建工程,达到预定可使用状态共发生支出537 800元,全部以银行存款支付. （ 4 ）该生产线改扩建工程达到预定可使用状态后,大大提高了生产能力,预计将其使用寿命延长 4年,即为 10 年.假定改扩建后的生产线的预计净残值率为改扩建后固定资产账面价值的3%；折旧方法仍为年限平均法. （ 5 ）为简化计算过程,整个过程不考虑其他相关税费；公司按年度计提固定资产折旧. 本例中,生产线改扩建后,生产能力大大提高,能够为企业带来更多的经济利益,改扩建的支出金额也能可靠计量,因此该后续支出符合固定资产的确认条件,应计入固定资产的成本.有关的账务处理如下：
（ 1 ）固定资产后续支出发生前： 该条生产线的应计折旧额=1 136 000×（1-3%）=1 101 920（元） 年折旧额=1 101 920÷6≈183 653.33（元） 20×8年 1 月 1 日至20×9年 12 月 31 日两年间计提固定资产折旧的账务处理为： 借：制造费用 183 653.33 贷：累计折旧183 653.33 （ 2 ）20×9年 12 月 31 日,固定资产的账面价值=1 136 000-183 653.33×2=768 693.34（元）.固定资产转入在建工程：
借：在建工程 —— ××生产线 768 693.34 累计折旧 367 306.66 贷：固定资产 —— ××生产线 1 136 000 注：2×10年 1 月 1 日改为20×9年 12 月 31 日更加合理. （ 3 ）2×10年 1 月 1 日至 3 月 31 日,发生改扩建工程支出： 借：在建工程—— ××生产线 537 800 贷：银行存款 537 800 （ 4 ）2×10年 3 月 31 日,生产线改扩建工程达到预定可使用状态,固定资产的入账价值=768 693.34+537 800=1 306 493.34（元） 借：固定资产 —— ××生产线 1 306 493.34 贷：在建工程 —— ××生产线 1 306 493.34 （ 5 ）2×10年 3 月 31 日,转为固定资产后,按重新确定的使用寿命、预计净残值和折旧方法计提折旧： 应计折旧额=1 306 493.34×（1-3%）=1 267 298.54（元）
月折旧额=1 267 298.54／（7×12+9）=13 626.87（元） 年折旧额=13 626.87×12=163 522.39（元） 2×10年应计提的折旧额=13 626.87×9=122 641.83（元）
请问为什么改扩建完成后，固定资产的折旧是按 7 年零 9 个月算，而不是按 8 年算。 难道改扩建的那 3 个月也是要计入固定资产使用年限的吗？

回答人：chenyiwei
应在改扩建完成后根据实际情况确定新的折旧年限，不必过于纠结特定举例中的处理。你说的情况，可能与题目中“公司按年度计提固定资产折旧”的假定相关。

提问人：原来你就在这里 时间：2018-04-18 08:03:38
谢谢陈老师。 还想请问一下陈老师，固定资产转在建工程停止折旧，但是定期大修理间隔期间照提折旧。 大修理期间，固定资产也有经济利益流入企业吗？ 大修理期间固定资产的折旧是计入管理费用，还是按固定资产正常使用期间的方法正常核算呢？

回答人：chenyiwei
大修理期间，资产的物理消耗和无形损耗都仍存在，所以继续计提折旧。大修理期间固定资产的折旧是计入管理费用。

提问人：原来你就在这里 时间：2018-04-20 22:38:56
“大修理期间，资产的物理消耗和无形损耗都仍存在，所以继续计提折旧。大修理期间固定资产的折旧是计入管理费用。 ”以建造大型机床为例，期初购入产线等安装组件，虽然还没有达到预定可使用状态，资产的物理消耗和无形损耗仍存在，但该等损耗都已反映在购入这些组件的市场公允价值中了，所以购入或者在建工程期间，不提折旧。 可以这么理解吗？ 陈老师？

回答人：chenyiwei
也可以这样理解。当然这也与多年来形成的习惯有关。

提问人：原来你就在这里 时间：2018-04-21 09:14:43
“也可以这样理解。当然这也与多年来形成的习惯有关。” 您是说约定成俗的会计核算习惯吗？

回答人：chenyiwei
是的。

提问人：原来你就在这里 时间：2018-04-23 08:13:21
还想请问陈老师，自行建造固定资产或改扩建期间，工程物资的盘亏计入在建工程项目的成本，而不是营业外支出。是因为这些盘亏可以明确的配比给在建工程的原因吗？

回答人：chenyiwei
这其实不合理，因为盘亏支出并不是固定资产达到预定可使用状态的必要支出，完全可以通过加强管理来避免。所以还是建议计入营业外支出。